fi: Iskunvaimentimen kiinnitystyyppi (ylempi): Tappikiinnike; Haarukka; Silmukka; Haarukka; Tappi; Vaarna; Ylälevy; Muu
th: ประเภทการติดตั้งโช้คอัพ (ด้านบน): บาร์พิน; ก้ามปู; ห่วง; ง่าม; สลัก; สตั๊ด; เพลตบน; อื่นๆ
sk-SK: Typ uchytenia tlmiča (horný): Priečny čap; Vidlica; Oko; Vidlica; Čap; Závitový čap; Horná doska; Iné
nl: Schokdemper bevestigingstype (boven): Dwarsbout; Gaffel; Oog; Vork; Pen; Tapeind; Bovenplaat; Overig
vi: Loại giá đỡ giảm xóc (phía trên): Chốt thanh; Kẹp chữ U; Lỗ xỏ; Phuộc; Chốt; Đinh tán; Bản mã trên; Khác
bg-BG: Тип горен монтаж на амортисьора: Напречен щифт; U-образна скоба; Ухо; Вилка; Щифт; Шпилка; Горна планка; Друго
sl-SI: Vrsta montaže blažilnika (zgornja): Palični zatič; U-streme; Ušesce; Vilice; Zatič; Zatični vijak; Zgornja plošča; Drugo
ru: Тип верхнего крепления амортизатора: Штырь с планкой; Вилка; Проушина; Вилка; Штырь; Шпилька; Верхняя пластина; Другое
hr-HR: Vrsta nosača amortizera (gornji): Ravni klin; Vilica (U-profil); Ušica; Vilica; Klin; Navojni svornjak; Gornja ploča; Drugo
pt-PT: Tipo de montagem do amortecedor (superior): Pino cilíndrico; Forquilha; Olhal; Forqueta; Pino; Perno; Placa superior; Outro
hu: Lengéscsillapító rögzítési típusa (felső): Rudas rögzítőcsapos; Villás; Szemes; Villás; Csapos; Tőcsavaros; Felső lemezes; Egyéb
lt-LT: Viršutinio amortizatoriaus tvirtinimo tipas: Strypinis kaištis; U formos; Kilpa; Šakė; Kaištis; Smeigė; Viršutinė plokštelė; Kita
cs: Typ uchycení tlumiče (horní): Tyčový čep; Vidlice; Oko; Vidlice; Čep; Závitový čep; Horní deska; Jiné
sv: Stötdämparfäste (övre): Pinnfäste; Gaffel; Ögla; Gaffel; Pinnbult; Bultfäste; Topplatta; Annat
pt-BR: Amortecedor tipo de montagem (superior): Pino em barra; Forquilha; Olhal; Garfo; Pino; Pino prisioneiro; Placa superior; Outro
ko: 쇼크 업소버 장착 유형(상단): 바 핀; 클레비스; 아이렛; 포크; 핀; 스터드; 상단 플레이트; 기타
zh-TW: 避震器安裝類型 (上方): 橫銷; 叉形接頭; 圓孔; 叉形; 銷釘; 螺柱; 頂板; 其他
de: Typ der (oberen) Stoßdämpferbefestigung: Querbolzen; Gabelkopf; Auge; Gabel; Stift; Bolzen; Deckplatte; Sonstige
da: Øvre monteringsgrænseflade for støddæmperen: Tværgående bolt; Clevis; Øje; Gaffel; Tap; Stift; Topplade; Andet
nb: Støtdemperfestetype (øvre): Tverrpinne; Gaffel; Øye; Gaffel; Pinne; Tapp; Topplate; Annet
es: Tipo de montaje del amortiguador (superior): Pasador de barra; Grillete; Ojal; Horquilla; Pasador; Perno; Placa superior; Otro
ro-RO: Tipul de montare al amortizorului (superior): Bolț transversal; Furcă (clevis); Ochet; Furcă; Bolț; Tijă filetată; Placă superioară; Altele
en: Shock absorber mount type (upper): Bar-pin; Clevis; Eyelet; Fork; Pin; Stud; Top plate; Other
el: Τύπος τοποθέτησης αμορτισέρ (άνω): Πείρος (Bar-pin); Δίχαλο (Clevis); Θηλιά; Πιρούνι; Πείρος; Μπουζόνι; Επάνω πλάκα; Άλλο
tr: Amortisör üst montaj tipi: Çubuk pim; Çatal; Göz; Çatal; Pim; Saplama; Üst plaka; Diğer
pl: Typ mocowania amortyzatora (górny): Trzpień poprzeczny; Widełkowe (Clevis); Oczko (Eyelet); Widełki (Fork); Trzpień; Szpilka; Górna płyta; Inne
fr: Type de fixation supérieure de l’amortisseur: Axe de barre; Chape; Œillet; Fourche; Broche; Goujon; Plaque supérieure; Autre
ja: ショックアブソーバーマウントタイプ (上部): バーピン; クレビス; アイレット; フォーク; ピン; スタッド; トッププレート; その他
zh-CN: 减震器安装类型（上部）: 横销; U 型夹; 吊环; 叉形; 销子; 双头螺柱; 顶板; 其他
it: Tipo di attacco dell'ammortizzatore (superiore): Perno a barra; A cavallotto; Occhiello; Forcella; Perno; Prigioniero; Piastra superiore; Altro